臺灣板橋地方法院刑事判決　　　　　　　100年度易字第556號
公　訴　人　臺灣板橋地方法院檢察署檢察官
被　　　告　李樹根
上列被告因竊盜案件，經檢察官提起公訴（99年度偵字第25173
號），本院判決如下：
    主  文
李樹根竊盜，處罰金新臺幣伍仟元，如易服勞役，以新臺幣壹仟
元折算壹日。
    事  實
一、李樹根前於民國98年間因偽造文書等案件，經臺灣士林地方
    法院於98年7 月31日以98年度審簡字第434 號判處有期徒刑
    4 月、4 月、3 月，且均得易科罰金，定應執行有期徒刑 6
    月，且得易科罰金，緩刑2 年，並於98年10月30日確定。詎
    其仍不知悔改，竟於緩刑期間，猶意圖為自己不法之所有，
    於99年9 月12日凌晨1 時40分許，在臺北縣新莊市（現改為
    新北市新莊區，下同）中華路1 段228 前，趁無人注意之際
    ，徒手竊取童伯棱所有、由「家傳滷肉飯」店家擺放在上址
    門外之木質豆腐板7 塊（合計價值約新臺幣〈下同〉140 元
    ），被告得手後準備離去之際，為童伯棱當場查獲，並報警
    到場處理，經調閱「家傳滷肉飯」店家門外之監視錄影畫面
    ，始查悉上情。
二、案經童伯棱訴由臺北縣政府警察局（現改制為新北市政府警
    察局，下同）新莊分局移送臺灣板橋地方法院檢察署檢察官
    偵查起訴。
    理  由
壹、有關證據能力部分：
一、被告李樹根辯稱：伊於警詢及偵訊筆錄之記載不實，伊回答
    什麼，檢察官都沒有理，警察跟伊說要伊說拿豆腐板睡覺才
    沒事，但實際上伊趴在長椅上睡覺，並沒有拿豆腐板鋪著睡
    覺云云。然查，經本院勘驗被告於99年9 月12日凌晨3 時43
    分第一次警詢筆錄及同日上午8 時28分第二次警詢筆錄之錄
    音帶及同日偵訊筆錄、99年11月22日偵訊筆錄之光碟片，結
    果：經播放前開錄音帶及光碟片之內容，經核分別與被告前
    開警詢筆錄及偵訊筆錄之記載相符，且均錄音或錄影連續，
    並無中斷，及不論是警察或檢察事務官之詢問或檢察官之訊
    問過程中，均一再重複被告之答話，俾確認是否為被告之真
    意，可認前開詢問或是訊問過程中確採一問一答之方式進行
    等情，此有本院勘驗筆錄1 份（詳見本院卷第89至109 頁）
    在卷可稽，是並無被告警詢筆錄及偵訊筆錄記載不實之情形
    ；況被告於本院訊問時亦供稱：當天伊拿豆腐板來睡覺用，
    伊並不是偷，伊拿豆腐板睡覺比較舒服；豆腐板擺在旁邊而
    已，放在隔壁等語（詳見本院卷第65頁反面、第72頁反面）
    ，亦與其於警詢及偵訊時前開供述之情節相合，是被告迭於
    警詢、偵訊及本院訊問時均供稱其拿該豆腐板是為了鋪著睡
    覺，但斯時其並未將豆腐板鋪著睡覺，而係在椅子上趴在桌
    上睡覺等語，是以，被告顯非違反其自由意願而為上開陳述
    。故被告前開辯解，不足採信，而被告於前開警詢及偵訊筆
    錄記載並無不實。
二、刑事訴訟法第159 條第1 項雖規定，被告以外之人於審判外
    之言詞或書面陳述，除法律有規定外，不得作為證據。惟同
    法第159 條之5 明定：「被告以外之人於審判外之陳述，雖
    不符前4 條之規定，而經當事人於審判程序同意作為證據，
    法院審酌該言詞陳述或書面陳述作成時之情況，認為適當者
    ，亦得為證據。」、「當事人、代理人或辯護人於法院調查
    證據時，知有第159 條第1 項不得為證據之情形，而未於言
    詞辯論終結前聲明異議者，視為有前項之同意。」，其立法
    理由在於傳聞證據未經當事人之反對詰問予以核實，乃排斥
    其證據能力。惟當事人如放棄對原供述人之反對詰問權，於
    審判程序表示同意該等傳聞證據可作為證據，此時，法院除
    認該傳聞證據欠缺適當性外，自可承認其證據能力。又當事
    人、代理人或辯護人於調查證據時，知有刑事訴訟法第 159
    條第1 項不得為證據之情形，卻表示「對於證據調查無異議
    」、「沒有意見」等意思，而未於言詞辯論終結前聲明異議
    者，應視為已有將該等傳聞證據採為證據之同意，最高法院
    93年度台上字第3533號、94年度台上字第2976號判決亦採同
    一見解。經查：本案被告及檢察官於本院審判期日，對於下
    列經本院調查之證據方法，均表示對證據能力不爭執，復於
    審判期日就本院一一提示之前揭證據方法於言詞辯論終結前
    ，均亦未就所調查之證據主張有刑事訴訟法第159 條第1 項
    不得為證據之情形，是參照上開說明要旨，本案經調查之證
    據，均有證據能力，合先敘明。
貳、實體方面：
一、訊據被告李樹根固坦認伊於前開時、地，徒手拿取告訴人所
    有之前開豆腐板7 塊之事實，惟矢口否認有何竊盜之犯行，
    並辯稱：當天因為伊要睡覺，所以拿該豆腐板來墊，伊把豆
    腐板拿來擺在旁邊；伊平日以撿拾紙類等變賣維生，而回收
    場不收豆腐板，伊拿豆腐板也無法拿去變賣云云置辯。經查
    ：
(一)、被告於前開時、地，徒手拿取告訴人所有之前開豆腐板7 塊
    後，遭告訴人當場發現而逮捕並報警處理，為警當場起出該
    豆腐板，並由告訴人領回之事實，業據被告坦認屬實，核與
    證人即告訴人於警詢及偵訊時證述之情節大致相符，並有臺
    北縣（誤載為「新北市」）政府警察局新莊分局搜索扣押筆
    錄暨扣押物品目錄表1 份、贓物認領保管單1 紙、監視器畫
    面翻拍照片2 張、現場照片4 張（詳見偵查卷第13至16、20
    至24頁）在卷可稽；且經本院勘驗偵查卷附標示「99偵2517
    3 監視畫面」之光碟片1 片，該光碟片內附之檔名「P00000
    00」結果：有一名身著短袖T 恤及長褲稍微鬆垮之男子雙手
    空手自監視畫面中右邊走廊走到畫面中最右邊的桶子駐留並
    用雙手翻動，但未取走任何物品後，隨即走至畫面最左邊之
    桶子（即放置掃具旁邊的桶子）以雙手捧抱之方式將置放於
    桶子上之物品取走，並往畫面最右邊走廊走去至消失於畫面
    等情，此有本院勘驗筆錄暨翻拍照片（詳見本院卷第87至88
    頁）在卷可證，而揆諸該監視器錄影翻拍照片所示，照片上
    方有標示「2010-SEP-12 02:04 」，核與本案案發日期及前
    開現場照片（詳見偵查卷第22頁）所示相符，可知該處有擺
    放掃具1 副、燒金紙桶1 個、垃圾桶1 個且上面擺放菜籃1
    個及其他雜物，且參酌告訴人所指該豆腐板原擺放之位置在
    燒金紙桶上，而被告既然坦認：伊取走該豆腐板等語明確，
    其於為警查獲時亦係穿著短袖T 恤及長褲，與該錄影畫面中
    之人相同，足認前開監視器錄影畫面中拿取該豆腐板之人確
    係被告無訛，則被告辯稱：該影像畫面模糊，伊不確定該人
    是否是伊云云，即屬無據。故前開事實，洵堪認定屬實。
(二)、本案爭點厥為：被告是否基於意圖為自己不法之所有，於前
    開時、地，竊取上開豆腐板7 塊？查前開豆腐板係告訴人所
    有，供其販賣豆腐給「家傳滷肉飯」店家之用，該店家會每
    日將豆腐板放在店外騎樓，由告訴人每日前往回收；該豆腐
    板7 塊價值約140 元乙節，業據告訴人指訴明確，且被告亦
    供稱：該豆腐板具有專業，一般回收場的老闆不會收，不能
    變賣等語至明，是該豆腐板顯具有一定財產價值及其功用性
    無訛，縱使回收場對於豆腐板之回收意願不高，甚至不願回
    收，致無法變賣，仍無損於其價值；況被告雖辯稱：伊拿豆
    腐板是要墊著睡覺云云，然觀諸前開現場照片所示，被告取
    得前開豆腐板後係將之推疊擺放在長桌上，且亦核與其供稱
    ：伊把豆腐板擺在旁邊，當時伊坐在沙發椅上趴在桌上睡覺
    云云迥異，故被告是否果拿取前開豆腐板僅係為了鋪著睡覺
    ，誠屬可疑；再者，被告既然未經該豆腐板之所有權人或實
    際管領人之同意，而任意取之，難謂其無為自己不法所有之
    意圖。是以，被告竊盜之犯意，洵堪認定屬實。
(三)、綜上所述，被告於前開時、地，徒手竊取前開豆腐板之事實
    ，堪以認定，本案事證已臻明確，被告犯行堪以認定，應予
    依法論科。
二、核被告所為，係犯刑法第320 條第1 項之竊盜罪。爰審酌被
    告前有事實欄一所示之科刑紀錄，此有臺灣高等法院被告前
    案紀錄表1 份在卷可證，是其素行非佳，且竊取他人財物，
    其行為實應予非難，及犯後猶否認犯行之態度，惟兼衡其所
    竊得之物品財產價值甚微，且業由告訴人領回，及其平日以
    撿拾紙類、酒瓶等變賣維生，以及其生活狀況、智識程度等
    一切情狀，量處如主文所示之刑，併予諭知易服勞役之折算
    標準，以資懲儆。
據上論斷，應依刑事訴訟法第299 條，刑法第320 條第1 項、第
42條第3 項，刑法施行法第1 條之1 第1 項、第2 項前段，判決
如主文。
本案經檢察官莊惠真到庭執行職務。
中    華    民    國   100    年    10    月    28    日
                  刑事第十庭    法  官  饒金鳳
以上正本證明與原本無異。
如不服本判決，應於判決送達後10日內，向本院提出上訴書狀，
且上訴書狀應敘述具體理由，而上訴書狀未敘述上訴理由者，應
於上訴期間（即自收受判決書之翌日起算10日）屆滿後20日內補
提理由書。
                                書記官  許雅琪
中    華    民    國   100    年    10    月    31    日
附錄本案論罪科刑之法律條文：
中華民國刑法第320 條：
意圖為自己或第三人不法之所有，而竊取他人之動產者，為竊盜
罪，處5 年以下有期徒刑、拘役或500 元以下罰金。
意圖為自己或第三人不法之利益，而竊佔他人之不動產者，依前
項之規定處斷。
前二項之未遂犯罰之。